臺灣臺中地方法院刑事判決　　　　　　　99年度易字第3800號
公　訴　人　臺灣臺中地方法院檢察署檢察官
被　　　告　李冠良
上列被告因竊盜案件，經檢察官提起公訴（99年度偵字第17136
號），本院判決如下：
    主    文
李冠良共同犯竊盜罪，累犯，處有期徒刑肆月，如易科罰金，以
新臺幣壹仟元折算壹日；又共同犯竊盜罪，累犯，處有期徒刑肆
月，如易科罰金，以新臺幣壹仟元折算壹日；又共同犯竊盜罪，
累犯，處有期徒刑伍月，如易科罰金，以新臺幣壹仟元折算壹日
。應執行有期徒刑拾月，如易科罰金，以新臺幣壹仟元折算壹日
。
    犯罪事實
一、李冠良前於民國93年間，因竊盜案件，經臺灣苗栗地方法院
    以94年度易字第738號判決判處有期徒刑5月；復於94年間，
    因施用毒品案件，經同院以94年度易字第161 號判決判處有
    期徒刑10月，上開2 案件經定其應執行刑為有期徒刑1年2月
    確定；再於94年間，因施用毒品案件，經同院以94年度易字
    第488號判決判處有期徒刑1年，與前開案件接續執行後，於
    95年11月3 日因縮短刑期假釋出監，所餘刑期付保護管束，
    並於96年1 月30日假釋期滿未經撤銷，其未執行之刑以已執
    行論（本件構成累犯）。詎其不知悔改，竟與林偉明（本院
    另行審結）共同基於意圖為自己不法所有，基於竊盜之犯意
    聯絡，分別於附表所示之犯罪時間、地點，以附表犯罪手段
    欄所示之犯罪手段，取得附表被害人、取得財物欄所示被害
    人所有之財物。嗣於99年6月24日下午7時30分許，林偉明因
    另案通緝，為警在大甲鎮○○路○段921之5 號查獲，林偉明
    即於如前揭竊盜犯行均尚未經有偵查權限之公務員發覺前，
    即於同日在警局主動供出前揭與李冠良共同竊盜犯行。
二、案經臺中市政府警察局大甲分局報告臺灣臺中地方法院檢察
    署檢察官偵查後起訴。
    理    由
一、按被告以外之人於審判外之言詞或書面陳述，除法律有規定
    者外，不得作為證據，刑事訴訟法第159條第1項定有明文，
    此乃傳聞證據之排除法則。又傳聞法則之重要理論依據，在
    於傳聞證據未經當事人之反對詰問予以核實，乃予排斥，惟
    若當事人已放棄對原供述人之反對詰問權，於法院審判時表
    明同意該等傳聞證據可作為證據，基於證據資料愈豐富，愈
    有助於真實發現之理念，並貫徹刑事訴訟法修法加重當事人
    進行主義之精神，確認當事人對於證據能力有處分權之制度
    ，傳聞證據經當事人同意作為證據，法院認為適當者，亦得
    為證據。另當事人於調查證據時，對於傳聞證據表示「沒有
    意見」、「對於證據調查無意見」，而未於言詞辯論終結前
    聲明異議，應視為已有將該等傳聞證據採為證據之同意，此
    刑事訴訟法第159條之5定有明文。查本案所引之下列證據，
    均據被告李冠良、公訴人對證據能力表示「沒有意見」，亦
    未於本案言詞辯論終結前聲明異議，則本院審酌該等證據並
    無違法取證或證明力顯然過低之情事，均得採為證據。
二、訊據被告李冠良固對於如附表編號2、3所示其與共同被告林
    偉明共同竊盜等情坦承不諱，惟矢口否認有何如附表編號1
    所示之共同竊盜犯行，辯稱：伊並沒有於附表編號1 所示時
    間、地點與林偉明一起去偷車，因為伊不會偷車云云。經查
    ：
  (一)前揭附表編號2、3所示之犯行，業據被告李冠良於本院審理
    時坦承不諱（見本院卷第91反面至92頁），復經證人即共同
    被告林偉明於警偵訊時及本院審理時結證明確（見警詢卷第
    1至2反面頁、偵查卷第57至59頁、本院卷第89至90頁），核
    與證人即被害人黃啟勝、吳麗君於警詢時證述情節大致相符
    ，並有苗栗縣警察局車輛協尋電腦輸入單、臺中縣警察局車
    輛協尋電腦輸入單、贓物認領保管單各1 紙等在卷可稽，足
    認被告該部分之任意性自白均核與事實相符。是被告所為如
    附表編號2、3所示犯行堪以認定。
  (二)至附表編號1 所示之犯行部分，被告李冠良雖以前揭情詞置
    辯，惟其先於偵查中辯稱：伊沒有於99年3月3日與林偉明至
    臺中市大雅區（原臺中縣大雅鄉○○○街竊取8151-PS 號自
    用小客車，因為伊對臺中不熟云云；復於本院準備程序中稱
    ：伊對於附表編號1 所示之犯行沒有印象，伊當時應該是在
    家裡照顧小孩云云；再於本院審理時稱：伊於附表所示3 次
    犯行都有跟去，伊只是在車上，並不知道林偉明要去哪裡，
    林偉明會開車來找伊云云；嗣於該次審理時又稱：起訴書附
    表編號1 所示時間伊沒有去，伊不會偷車云云，是被告供述
    就其是否有於附表編號1 所示時間與共同被告林偉明該處等
    情之供述前後明顯不一，其內容是否屬實，已非無疑。且觀
    之證人即共同被告林偉明於警詢、偵訊時及本院審理時均已
    明確證述：伊與被告李冠良於99年3月3日上午6 時30分許一
    起去臺中市大雅區（原臺中縣大雅鄉○○○街101 號前竊取
    車牌號碼8151-PS 號自用小客車，是伊開車載被告李冠良去
    並在場把風，被告李冠良則是持自備鑰匙1 把去開車門，後
    來由被告李冠良將該竊得之車輛開走等語（見警詢卷第1 反
    面頁、偵查卷第58頁、本院卷第89、89反面頁），是證人即
    共同被告林偉明就與被告李冠良於附表編號1 所示之時、地
    共同竊盜等情均為一致之證述內容，且被告李冠良、證人即
    共同被告林偉明均表示其等係朋友關係，二人並無任何仇隙
    恩怨，是證人即共同被告林偉明無構陷被告之動機，足認證
    人即共同被告林偉明所述該部分內容，應可採信。此外，並
    經證人即被害人徐例緯於警詢時指證明確，另有臺中縣警察
    局車輛協尋電腦輸入單2紙及贓物認領保管單1紙等在卷可稽
    ，該部分犯行應堪認定。
  (三)綜上所述，被告李冠良所辯應係卸責之詞，尚難憑採，本案
    事證明確，被告李冠良與共同被告林偉明前揭共同竊盜犯行
    堪予認定。
三、核被告李冠良如附表編號1、2所為，均係犯刑法第320條第1
    項之普通竊盜罪；其如附表編號3所為，亦係犯刑法第320條
    第1項之普通竊盜罪。而被告李冠良就附表編號1、2、3之犯
    行，與共同被告林偉明間，均具有犯意聯絡及行為分擔，依
    刑法第28條之規定，均論以共同正犯。又被告李冠良與共同
    被告林偉明2人於如附表編號3所示時間、地點，原係欲共同
    竊取被害人吳麗君所持用之車牌號碼4573-RZ號自用小客車1
    輛，惟因該車有暗鎖，其等因而無法順利竊取該車，乃繼之
    竊取該車車牌號碼4573-RZ號車牌 2面得手，是其2人就附表
    編號 1所為之犯行，係侵犯同一被害人吳麗君之財產法益，
    應以普通竊盜罪論處。公訴人起訴意旨認被告李冠良與共同
    被告林偉明就附表編號 3所示之竊盜及竊盜未遂犯行，犯意
    各別、行為互殊，應分論併罰，容有誤會，附此敘明。再被
    告李冠良所犯前揭 3次竊盜既遂犯行，犯意各別、行為互殊
    ，應予分論併罰。另被告李冠良有如犯罪事實欄所載之前案
    紀錄等情，此有臺灣高等法院被告前案紀錄表 1份在卷可憑
    ，被告前受有期徒刑之執行完畢後， 5年以內故意再犯本件
    有期徒刑以上之3罪，均為累犯，應依刑法第47條第1項之規
    定，均予加重其刑。爰審酌被告李冠良正值青壯，不思以一
    己之力，循正當方式獲取錢財，竟任意竊取他人財物滿足物
    慾，其犯罪動機及手段均值非難，然其所竊取之附表編號 1
    、 2取得財物欄所示之物品已由證人即被害人徐例緯、黃啟
    勝領回，兼衡其犯後坦承附表編號2、3所示犯行，惟否認附
    表編號1所示犯行之犯後態度等一切情狀，各量處如主文所
    示之刑，並均諭知易科罰金之折算標準，暨定其應執行刑及
    諭知易科罰金折算標準（按98年12月30日新修正之刑法第41
    條第8項規定：「第1項至第4項及第7項之規定，於數罪併罰
    之數罪均得易科罰金或易服社會勞動，其應執行之刑逾6 月
    者，亦適用之」，因修正前刑法第41條第2項業經司法院釋
    字第662號解釋宣告自98年6月19日起失其效力，而新修正之
    刑法第41條第8項係依釋字第662號解釋意旨予以明文化，是
    本案得逕依上開新法規定予以適用，無庸新舊法比較，併予
    敘明），以資懲儆。
據上論斷，應依刑事訴訟法第299條第1項前段，刑法第28條、第
320條第1項、第47條第1項、第41條第1項前段、第8項、第51條
第5款，刑法施行法第1條之1第1項、第2項前段，判決如主文。
本件經檢察官廖聖民到庭執行職務。
中    華    民    國   100    年    3     月    31    日
                  刑事第二庭  審判長法  官   鄭永玉
                                    法  官   施慶鴻
                                    法  官   潘曉玫
以上正本證明與原本無異。
如不服本判決應於收受判決後10日內向本院提出上訴書狀，並應
敘述具體理由；其未敘述上訴理由者，應於上訴期間屆滿後20日
內向本院補提理由書狀(均須按他造當事人之人數附繕本)「切勿
逕送上級法院」。
告訴人或被害人對於判決如有不服具備理由請求檢察官上訴者，
其上訴期間之計算係以檢察官收受判決正本之日期為準。
                                    書記官    張齡方
中    華    民    國   100    年    3     月    31    日
附錄本案論罪科刑法條全文
中華民國刑法第320條
（普通竊盜罪、竊佔罪）
意圖為自己或第三人不法之所有，而竊取他人之動產者，為竊盜
罪，處5  年以下有期徒刑、拘役或 5 百元以下罰金。
意圖為自己或第三人不法之利益，而竊佔他人之不動產者，依前
項之規定處斷。
前二項之未遂犯罰之。
附表：
 ┌─┬───┬────┬────┬──────────────┐
 │編│被害人│犯罪時間│犯罪地點│   犯罪手段及取得財物       │
 │號│      │        │        │                            │
 │  │      │        │        │                            │
 ├─┼───┼────┼────┼──────────────┤
 │  │徐例緯│99年3 月│臺中縣大│林偉明把風，李冠良持未扣案不│
 │1 │      │3日上午6│雅鄉民豐│詳數量之自備鑰匙下手行竊，共│
 │  │      │時30分許│街101 號│同竊得徐例緯所有之車牌號碼81│
 │  │      │        │前      │51-PS號自用小客車1輛（已於99│
 │  │      │        │        │年4月1日上午12時50分許，在大│
 │  │      │        │        │甲鎮○○路200 號旁尋獲，並發│
 │  │      │        │        │還予徐例緯）。              │
 ├─┼───┼────┼────┼──────────────┤
 │  │黃啟勝│99年5 月│苗栗縣竹│李冠良把風，林偉明持未扣案不│
 │2 │      │10日上午│南鎮光德│詳數量之自備鑰匙下手行竊，共│
 │  │      │7 時30分│路325號 │同竊得黃啟勝之母趙阿自所有之│
 │  │      │許      │        │車牌號碼6825-PM號自用小客車1│
 │  │      │        │        │輛（已於99年5月13日下午1時許│
 │  │      │        │        │，在大甲鎮○○路與忠孝街口尋│
 │  │      │        │        │獲，並發還予黃啟勝）。      │
 ├─┼───┼────┼────┼──────────────┤
 │ 3│吳麗君│99年4 月│臺中縣大│李冠良把風，林偉明持未扣案不│
 │  │      │16日上午│甲鎮經國│詳數量之自備鑰匙下手行竊，欲│
 │  │      │8 時前不│路2690號│竊取吳麗君之婆婆吳銹銀所有車│
 │  │      │詳時許  │前      │牌號碼4573-RZ號自用小客車1輛│
 │  │      │        │        │，然因該車內有暗鎖，2 人因而│
 │  │      │        │        │未能竊取上開自用小客車乃繼而│
 │  │      │        │        │共同竊取該車前後車牌號碼4573│
 │  │      │        │        │-RZ號車牌2面，得手後旋即    │
 │  │      │        │        │離去。                      │
 └─┴───┴────┴────┴──────────────┘